臺灣新北地方法院板橋簡易庭民事簡易判決
111年度板簡字第1319號
原      告  王碧雲  
訴訟代理人  楊玉如  
被      告  劉威成  


列當事人間請求損害賠償事件，本院於中華民國111年7月21日言
詞辯論終結，判決如下：
    主      文
被告應給付原告新臺幣貳拾萬元，及自民國一○八年二月二十五
日起至清償日止，按週年利率百分之五計算之利息。
原告其餘之訴駁回。
訴訟費用新臺幣貳仟壹佰元由被告負擔。
本判決第一項得假執行。
    事實及理由
一、原告主張：被告於民國108年2月22日，加入真實姓名、年籍
    均不詳、綽號「須佐」之成年男子、張慶麒、梁峻奕（微信
    暱稱基努李維）、林秉鋐（微信暱稱強尼戴普）等所屬之詐
    欺集團，擔任取款車手，可獲取每日新臺幣（下同）5,000
    元之報酬，與「須佐」、張慶麒、梁峻奕、林秉鋐及所屬詐
    欺集團成員共同意圖為自己不法之所有，基於3人以上共同
    詐欺取財及掩飾或隱匿特定犯罪所得之去向及所在之洗錢犯
    意聯絡，先由該詐欺集團成員於108年2月23日10時20分許，
    冒稱原告姪子名義，撥打電話予原告，佯稱需資金周轉云云
    ，致原告陷於錯誤，於同年月25日11時16分許，匯款200,00
    0元至聯邦銀行中和分行000-00000000000000帳戶（下稱系
    帳戶），被告再於108年2月26日0時7分許至0時10分，新北
    市○○區○○路0段00號元大銀行金城分行提領5次共100,000再
    連同金融卡轉交梁峻奕或林秉鈜，林秉鋐或梁峻奕再轉交予
    「須佐」，以此方式掩飾或隱匿特定犯罪所得之去向及所在
    。為此，爰依侵權行為之法律關係提起本訴，並聲明：被告
    應給付原告200,000元，並自民國108年2月25日起至清償日
    止按週年利率5%計算利息。
二、被告則以：
    被告於本院111年7月21日言詞辯論時就本件訴訟標的認諾（
    見本院卷第64頁）。
三、按當事人於言詞辯論時為訴訟標的之捨棄或認諾者，應本於
    其捨棄或認諾為該當事人敗訴之判決，民事訴訟法第384條
    定有明文，查被告於111年7月21日本院言詞辯論時就本件訴
    訟標的認諾（見本院卷第64頁），揆諸前揭規定，本院即應
    本於該認諾為被告敗訴之判決。從而，原告請求被告給付如
    主文第1項所示，為有理由，應予准許。
四、綜上所述，原告依侵權行為之法律關係請求被告給付200,00
    0元及自108年2月25日起至清償日止，按週年利率5％計算之
    利息，為有理由，應予准許。
五、本件原告勝訴部分，係就民事訴訟法第427條1項訴訟適用簡
    易程序所為被告敗訴之判決，爰依同法第389條第1項第3款
    規定，職權宣告假執行。
六、訴訟費用負擔之依據：民事訴訟法第78條。本件訴訟費用額
    ，確定如後附計算書所示金額。
中　　華　　民　　國　  111　　年　　7　　月　　29　　日
                  臺灣新北地方法院板橋簡易庭
                               法  官  吳孟竹
      計    算    書
項        目          金      額（新臺幣）      備    註
第一審裁判費                   2,100元
合        計                   2,100元
以上正本係照原本作成。
如不服本判決，應於送達後20日內，向本院提出上訴狀並表明上
訴理由，如於本判決宣示後送達前提起上訴者，應於判決送達後
20日內補提上訴理由書（須附繕本）。
如委任律師提起上訴者，應一併繳納上訴審裁判費。
中　　華　　民　　國　  111　　年　　7　　月　　29　　日
                               書記官  李庭君